【裁判字號】    98,裁,2337
【裁判日期】    980930
【裁判案由】    所有權登記
【裁判全文】
最  高  行  政  法  院  裁  定
                                      98年度裁字第2337號
聲  請  人  甲○○
上列聲請人因與相對人臺北市士林地政事務所間所有權登記事件
，對於中華民國97年12月18日本院97年度裁字第5361號裁定，聲
請再審，本院裁定如下：
    主  文
再審之聲請駁回。
再審訴訟費用由聲請人負擔。
    理  由
一、按對於確定裁定聲請再審，應依行政訴訟法第283條準用第2
    77條第1項第4款之規定須表明再審理由，此為必須具備之程
    式。所謂表明再審理由，必須指明確定裁定有如何合於再審
    事由之具體情事，始為相當。倘僅泛言有何條款之再審事由
    ，而無具體情事者，尚難謂已合法表明再審理由。如未表明
    再審理由，法院無庸命其補正。又裁定已經確定，而有行政
    訴訟法第273條第1項第1款規定：「適用法規顯有錯誤者」
    之事由，依行政訴訟法第283條規定，固得聲請再審。惟所
    謂「適用法規顯有錯誤」，係指原裁判所適用之法規與該案
    應適用之現行法規相違背，或與解釋判例有所牴觸者而言，
    至於法律上見解之歧異，聲請人對之縱有爭執，要難謂為適
    用法規顯有錯誤，而據為再審之理由（本院62年判字第610
    號判例參照）。
二、本件聲請人主張本院97年度裁字第5361號確定裁定有行政訴
    訟法第273條第1項第1款所定事由，對之聲請再審，其聲請
    再審意旨略謂：行政訴訟法第277條第1項第4款之表明再審
    理由，與本院67年判字第738號判例意旨所指所表明再審理
    由未具體，所示文義究屬有間，無一體之適用。又行政訴訟
    法第281條準用同法第246條第2項、第3項之規定，按舉輕明
    重之當然解釋，簡易訴訟程序於再審之訴，若有未具體表明
    再審理由，法院尚應定期命補正，遑論通常訴訟程序，故原
    裁定以本院67年判字第738號判例意旨未命補正逕予駁回，
    顯有判決適用法規錯誤之違法等語。惟查上開理由，業經聲
    請人於前訴訟程序中提出主張，而為本院所不採。是原確定
    裁定以聲請人所為指摘，無非係其一己之歧異見解，尚與所
    謂適用法規顯有錯誤有間，予以駁回，並無與該案應適用之
    現行法規顯然違背，或與解釋判例顯有牴觸之情，依首揭判
    例，尚與所謂適用法規顯有錯誤有間，聲請人本件再審之聲
    請顯無再審理由，應予駁回。
三、據上論結，本件聲請為無理由。依行政訴訟法第283條、第
    278條第2項、第104條、民事訴訟法第95條、第78條，裁定
    如主文。
中    華    民    國    98    年    9     月    30    日
                    最高行政法院第二庭
                        審判長法官  鍾  耀  光
                              法官  陳  鴻  斌
                              法官  陳  金  圍
                              法官  黃  淑  玲
                              法官  鄭  小  康
以  上  正  本  證  明  與  原  本  無  異
中    華    民    國    98    年    9     月    30    日
                              書記官  黃  淑  櫻


司法院資訊處製作；財團法人民間司法改革基金會備份。
